臺灣苗栗地方法院簡易庭裁定
111年度苗秩字第32號
移送機關    苗栗縣警察局頭份分局
被移送人    林財祿


上列被移送人因違反社會秩序維護法案件，經移送機關以中華民
國111年9月12日份警偵社維字第1110025281號移送書移送審理，
本院裁定如下：
    主  文
林財祿無正當理由攜帶具有殺傷力之器械，處罰鍰新臺幣叁仟元
。
扣案之木棍壹支沒入。
    理  由
一、被移送人林財祿於下列時、地，有違反社會秩序維護法之行
    為：
　㈠時間：民國111年9月6日上午7時6分許。
　㈡地點：苗栗縣○○市○○路00號前。
　㈢行為：無正當理由攜帶具有殺傷力之木棍1支。
二、上開事實，有下列證據證明屬實：
　㈠被移送人林財祿之警詢筆錄。
　㈡證人簡文傑之警詢筆錄。
　㈢苗栗縣頭份分局頭份派出所110報案紀錄單。
　㈣扣押筆錄、扣押物品目錄表。
　㈤監視器錄影畫面翻拍照片、木棍照片。
三、按無正當理由攜帶具有殺傷力之器械、化學製劑或其他危險
    物品者，處3日以下拘留或新臺幣3萬元以下罰鍰，社會秩序
    維護法第63條第1項第1款定有明文。經查，被移送人林財祿
    所攜帶之木棍1支質地相當堅硬，且長度達80公分，若持作
    滋事械鬥傷人之用，客觀上足以對人之生命、身體、安全構
    成威脅，自屬具有殺傷力之器械無疑。是核被移送人所為，
    係違反社會秩序維護法第63條第1項第1款之無正當理由攜帶
    具有殺傷力之器械之行為。
四、爰以行為人之責任為基礎，審酌被移送人林財祿因酒後與簡
    文傑發生爭執，將上開木棍自車內取出，作勢走向簡文傑，
    嗣因見警方到場處理，旋將上開木棍擲於地上，無正當理由
    攜帶上開木棍1支，對公共秩序及社會安寧造成妨害，所為
    要無足取，惟念及被移送人行為後坦承之態度，兼衡被移送
    人於警詢時自陳所受教育程度為高中畢業，職業為房仲業，
    家庭經濟狀況勉持（本院卷第9頁）等一切情狀，量處如主
    文所示之處罰，以資警惕。
五、扣案之木棍1支，為被移送人所有，供本件違反社會秩序維
    護法行為所用之物，業據被移送人供陳在卷（本院卷第11頁
    ），應依社會秩序維護法第22條第3項規定，宣告沒入之。
六、依社會秩序維護法第45條第1項、第63條第1項第1款、第22
    條第3項，裁定如主文。
中　　華　　民　　國　　111 　年　　9 　　月　　22　　日
　　　　　　　　　苗栗簡易庭　法　官　高御庭
以上正本證明與原本無異。
如不服本裁定，應於裁定送達後5日內向本院提出抗告狀。
中　　華　　民　　國　　111 　年　　9 　　月　　22　　日
　　　　　　　　　　　　　　　書記官　林怡芳
附錄本案處罰法條全文：
社會秩序維護法第63條
（妨害安寧秩序之處罰（一））
有左列各款行為之一者，處3日以下拘留或新臺幣3萬元以下罰鍰
：
一、無正當理由攜帶具有殺傷力之器械、化學製劑或其他危險物
    品者。
二、無正當理由鳴槍者。
三、無正當理由，攜帶用於開啟或破壞門、窗、鎖或其他安全設
    備之工具者。
四、放置、投擲或發射有殺傷力之物品而有危害他人身體或財物
    之虞者。
五、散佈謠言，足以影響公共之安寧者。
六、蒙面偽裝或以其他方法驚嚇他人有危害安全之虞者。
七、關於製造、運輸、販賣、貯存易燃、易爆或其他危險物品之
    營業，未經主管機關許可；或其營業設備及方法，違反法令
    規定者。
八、製造、運輸、販賣、攜帶或公然陳列經主管機關公告查禁之
    器械者。
前項第7款、第8款，其情節重大或再次違反者，處或併處停止營
業或勒令歇業。